臺灣雲林地方法院刑事判決
111年度易字第99號
公  訴  人  臺灣雲林地方檢察署檢察官
被      告  塗國勇



            彭凱廸



上列被告因竊盜案件，經檢察官提起公訴（110年度偵字第7046
號、第9425號、111年度偵字第294號），被告於準備程序進行中
，就被訴事實為有罪之陳述，經告知簡式審判程序意旨，並聽取
公訴人、被告之意見後，經本院裁定行簡式審判程序，並判決如
下：
    主  文
己○○犯如附表一所示之罪，均累犯，各處如附表一所示之刑及沒
收。附表一編號２、３所示罪刑，應執行有期徒刑陸月，如易科罰
金，以新臺幣壹仟元折算壹日。
戊○○共同犯攜帶兇器竊盜罪，累犯，處有期徒刑柒月。
    事  實
一、己○○、戊○○竟共同意圖為自己不法之所有，基於攜帶兇器竊
    盜之犯意聯絡，於民國110年5月19日上午2時21分許，行經
    雲林縣斗六市府文路、仁愛路之交岔路口，見丁○○所有之車
    牌號碼0000-00號自用小客車（下稱上開車輛）停放在前開
    路旁，己○○攜帶其所有客觀上對人之生命、身體安全構成威
    脅可供兇器使用之扳手1支（未扣案），由己○○、戊○○輪流
    持前開扳手拆卸上開車輛之車牌，共計車牌2面得手後，旋
    即離開現場。嗣經丁○○報警處理，始查悉上情。
二、己○○與真實姓名、年籍不詳之成年男子竟共同意圖為自己不
    法之所有，基於竊盜之犯意聯絡，於110年9月5日晚間9時許
    起至同日晚間10時許止，己○○騎乘車牌號碼000-0000號普通
    重型機車搭載真實姓名、年籍不詳之成年男子行經雲林縣○○
    鎮○○路0段00巷0號前，因缺乏可供使用之安全帽，由己○○發
    現路邊機車上放有乙○○、丙○○所有且無人看管之安全帽各1
    頂（乙○○所有之安全帽1頂含藍芽耳機1個，價值共新臺幣〈
    下同〉3,890元；丙○○所有之安全帽1頂價值300元），便由該
    真實姓名、年籍不詳之男子上前徒手竊取之，再與己○○將安
    全帽2頂帶離現場，以此方式共同竊取安全帽2頂得手。嗣經
    乙○○、丙○○報警處理，始悉上情。
三、己○○與真實姓名、年籍不詳之成年男子竟共同意圖為自己不
    法之所有，基於竊盜之犯意聯絡，於110年9月9日凌晨0時22
    分許，攜帶強力磁鐵1個，前往雲林縣○○鎮○○路00號之選物
    販賣機商店內，由己○○使用強力磁鐵貼緊機臺之櫥窗玻璃，
    以此吸住甲○○所擺放機臺內之藍芽喇叭1個（價值600元），
    將前開物品移往洞口，並由該真實姓名、年籍不詳之男子徒
    手竊取娃娃機臺上之裝釣蝦用品槍箱1個（價值2,000元）、
    無線充電盤1個（價值500元）得手後離去。嗣因甲○○發現報
    警，始查悉上情。
四、案經丁○○訴由雲林縣警察局斗六分局、乙○○訴由雲林縣警察
    局虎尾分局報告臺灣雲林地方檢察署（下稱雲林地檢署）檢
    察官偵查起訴。    
    理  由
一、被告己○○、戊○○所犯之罪，均係死刑、無期徒刑、最輕本刑
    為3年以上有期徒刑以外之罪，其等於準備程序就前揭被訴
    事實均為有罪之陳述，經本院告知簡式審判程序之旨，並聽
    取其等與公訴人之意見後，依刑事訴訟法第273條之1規定，
    經本院裁定行簡式審判程序，是本案之證據調查，依刑事訴
    訟法第273條之2規定，不受同法第159條第1項、第161條之2
    、第161條之3、第163條之1及第164條至第170條規定之限制
    ，合先敘明。
二、認定犯罪事實所憑之證據及理由：
  ㈠事實欄一：
    上開事實欄一，業據被告己○○、戊○○於警詢、偵查及本院審
    理中均坦承不諱（見雲林地檢署110年度偵字第7046號偵查
    卷〈下稱偵7046卷〉第11頁至第14頁、第21頁至第25頁、第28
    5頁至第291頁、第297頁至第299頁；本院111年度易字第99
    號卷〈下稱本院卷〉第136頁、第148頁至第150頁），核與證
    人即告訴人丁○○於警詢之指述（見偵7046卷第47頁至第50頁
    ）、證人劉旭壽於警詢及偵查中之證述（見偵7046卷第27頁
    至第32頁、第301頁至第303頁）相符，並有警員職務報告（
    見偵7046卷第45頁）、車號查詢汽車車籍資料（見偵7046卷
    第113頁）、車牌號碼000-0000號自用小客車之行車執照（
    見偵7046卷第115頁）、汽車讓渡合約書、使用證明（委託
    ）書（見偵7046卷第117頁至第119頁）、新北市當鋪商業同
    業公會證明書（見偵7046卷第121頁）、汽車買賣合約書（
    見偵7046卷第123頁）、客戶基本資料卡（見偵7046卷第125
    頁）各1份、現場照片共4張（見偵7046卷第147頁至第149頁
    ）、監視器畫面截圖共18張（見偵7046卷第129頁至第145頁
    ）在卷可佐，已足以擔保被告己○○、戊○○之自白與事實相符
    ，堪以採信。
　㈡事實欄二：
    上開事實欄二，業據被告己○○於警詢、偵查及本院審理中均
    坦承不諱（見雲林地檢署111年度偵字第294號偵查卷〈下稱
    偵294卷〉第11頁至第14頁、第137頁至第140頁；本院卷第15
    0頁至第151頁），核與證人即告訴人乙○○於警詢之指述（見
    偵294卷第19頁至第21頁）、證人即被害人丙○○於警詢之證
    述（見偵294卷第23頁至第25頁）、證人塗永福於警詢之證
    述（見偵294卷第15頁至第17頁）相符，並有車號查詢機車
    車籍資料1份（見偵294卷第43頁）、監視器畫面截圖共10張
    （見偵294卷第33頁至第41頁）附卷可考，已足以擔保被告
    己○○之自白與事實相符，堪以採信。
　㈢事實欄三：
    上開事實欄三，業據被告己○○於警詢、偵查及本院審理中均
    坦承不諱（見雲林地檢署110年度偵字第9425號偵查卷〈下稱
    偵9425卷〉第13頁至第16頁、第159頁至第162頁；本院卷第1
    51頁至第152頁），核與證人即被害人甲○○於警詢及偵查中
    之證述（見偵9425卷第21頁至第23頁、第175頁至第179頁）
    、證人塗永福於警詢之證述（見偵9425卷第17頁至第19頁）
    相符，並有車號查詢機車車籍資料1份（見偵9425卷第49頁
    ）、現場照片共6張（見偵9425卷第25頁至第29頁）、監視
    器畫面截圖11張（見偵9425卷第31頁至第39頁）附卷可考，
    已足以擔保被告己○○之自白與事實相符，堪以採信。
  ㈣綜上，本案事證明確，被告己○○、戊○○犯行均洵堪認定，應
    依法論科。　
三、論罪科刑：
  ㈠按刑法第321條第1項第3款所謂之兇器，其種類並無限制，凡
    客觀上足對人之生命、身體、安全構成威脅而具有危險性之
    兇器均屬之，且祇須行竊時攜帶此種具有危險性之兇器為已
    足，並不以攜帶之初有行兇之意圖為必要（參照最高法院79
    年度台上字第5253號判決意旨）。被告己○○、戊○○就事實欄
    一所示之竊盜犯行時所攜帶之扳手，既可用於拆卸車牌，必
    為前端尖銳之堅硬工具，客觀上自屬足以對人之生命、身體
    安全構成威脅之兇器。核被告己○○、戊○○就事實欄一所為，
    均係犯刑法第321條第1項第3款攜帶兇器竊盜罪。被告己○○
    就事實欄二、三所為，均係犯刑法第320條第1項竊盜罪。
　㈡被告己○○、戊○○就上開事實欄一所示犯行間，有犯意聯絡及
    行為分擔，為共同正犯。被告己○○、真實姓名年籍不詳之成
    年男子就上開事實欄二、三所示犯行間，均有犯意聯絡及行
    為分擔，為共同正犯。
　㈢被告己○○就事實欄三係於密接時間，在同一地點所為數次竊
    盜行為，侵害同一財產法益，依一般社會健全觀念，在客觀
    上難以強行分割，在評價上，應視為數個舉動之接續施行，
    合為包括之一行為予以評價，較為合理，論以接續犯。
  ㈣被告己○○所犯前開3罪間，犯意各別，行為互異，應予分論併
    罰。　
　㈤累犯：
　⒈被告己○○前因違反毒品危害防制條例案件，經本院以108年度
    六簡字第17號判決判處有期徒刑5月確定，於109年3月31日
    徒刑執行完畢出監等節，有被告己○○之臺灣高等法院被告前
    案紀錄表1份附卷可參，被告己○○於前案執行完畢後5年以內
    又故意再犯本案有期徒刑以上之3罪，即為刑法第47條第1項
    規定之累犯；又司法院大法官108年2月22日釋字第775號之
    解釋文內容，固略以：「刑法第47條第1項規定：『受徒刑之
    執行完畢，或一部之執行而赦免後，5年以內故意再犯有期
    徒刑以上之罪者，為累犯，加重本刑至二分之一。』有關累
    犯加重本刑部分，不生違反憲法一行為不二罰原則之問題。
    惟其不分情節，基於累犯者有其特別惡性及對刑罰反應力薄
    弱等立法理由，一律加重最低本刑，於不符合刑法第59條所
    定要件之情形下，致生行為人所受之刑罰超過其所應負擔罪
    責之個案，其人身自由因此遭受過苛之侵害部分，對人民受
    憲法第8條保障之人身自由所為限制，不符憲法罪刑相當原
    則，牴觸憲法第23條比例原則。於此範圍內，有關機關應自
    本解釋公布之日起2年內，依本解釋意旨修正之。於修正前
    ，為避免發生上述罪刑不相當之情形，法院就該個案應依本
    解釋意旨，裁量是否加重最低本刑」等語，而依解釋文之意
    旨，係指構成累犯者，不分情節，一律加重最低本刑，於不
    符合刑法第59條所定要件之情形下，致生行為人所受之刑罰
    超過其所應負擔罪責之個案，不符罪刑相當原則、比例原則
    。於此範圍內，在修正前，為避免發生上述罪刑不相當之情
    形，法院就該個案應裁量是否加重最低本刑；依此，該解釋
    係指個案應量處最低法定刑、又無法適用刑法第59條在內減
    輕規定之情形，法院應依此解釋意旨裁量不予加重最低本刑
    ，如無上開情形，即難謂累犯加重其刑有何不符上開解釋意
    旨（最高法院108年度台上字第338號判決意旨參照）。故本
    院審酌被告己○○犯罪情狀，被告己○○既已受有期徒刑之執行
    完畢，於5年內又故意觸犯本案3罪，已顯示其於前案處罰後
    ，未能謹慎自持自己日後之行為，對刑罰的反應力薄弱，故
    意再犯罪亦有其特別惡性，已符合累犯加重其刑的規定。且
    被告己○○於本案並無司法院釋字第775號解釋所指依法加重
    最低本刑致生不符罪刑相當原則之情形，依照刑法第47條第
    1項及前開大法官會議解釋意旨，均應加重其刑。
　⒉被告戊○○前因公共危險案件，經本院以107年度交簡字第79號
    判決判處有期徒刑6月確定，於108年4月10日徒刑執行完畢
    出監等情，有被告戊○○之臺灣高等法院被告前案紀錄表1份
    附卷可參，被告戊○○於前案執行完畢後5年以內又故意再犯
    本案有期徒刑以上之罪，即為刑法第47條第1項規定之累犯
    ；又依前開說明，本院審酌被告戊○○犯罪情狀，被告戊○○既
    已受有期徒刑之執行完畢，於5年內又故意觸犯本案，已顯
    示其於前案處罰後，未能謹慎自持自己日後之行為，對刑罰
    的反應力薄弱，故意再犯罪亦有其特別惡性，已符合累犯加
    重其刑的規定。且被告戊○○於本案並無司法院釋字第775號
    解釋所指依法加重最低本刑致生不符罪刑相當原則之情形，
    依照刑法第47條第1項及前開大法官會議解釋意旨，應加重
    其刑。
　㈥爰審酌被告己○○、戊○○均正值青壯，不思己力正當賺取財物
    ，竟貪圖私利，任意為上開加重竊盜、竊盜之方式竊取他人
    財物，所為均顯然欠缺法治觀念，漠視他人財產法益，危害
    社會治安。惟念及其等犯後均坦承犯行，惟其等迄今未與告
    訴人丁○○、乙○○、被害人丙○○、甲○○達成和解之犯後態度，
    暨被告己○○為國中畢業之教育程度，未婚，與同居女友育有
    1名未成年子女，同居女友現懷孕中，入監前與父親、女友
    及小孩同住之家庭生活狀況，入監前從事綁鐵工，日薪1,00
    0元之經濟狀況；被告戊○○為國中畢業之教育程度，離婚，
    入監前與母親同住之家庭生活狀況，入監前從事板模工作，
    日薪1,200元之經濟狀況。其等之犯罪動機、目的、犯罪手
    段，又告訴人丁○○、乙○○、被害人丙○○、甲○○之損失均未獲
    賠償等一切情狀，爰就被告己○○量處如附表一「所犯罪名及
    宣告刑」欄所示之刑，就被告戊○○量處如主文所示之刑，且
    就被告己○○所犯如附表一編號２、３所示得易科罰金部分，併
    諭知易科罰金之折算標準。另就附表一編號２、３所示得易科
    罰金之罪刑部分，定其應執行刑，併諭知易科罰金之折算標
    準。而上開不得易科罰金之罪，固不得與上開得易科罰金之
    罪併合處罰，然於本案判決確定後，被告己○○仍得依刑法第
    50條第2項規定請求檢察官聲請定其應執行之刑，附此敘明
    。
四、沒收之諭知：
  ㈠按供犯罪所用、犯罪預備之物或犯罪所生之物，屬於犯罪行
    為人者，得沒收之。但有特別規定者，依其規定，刑法第38
    條第2項定有明文。次按犯罪所得，屬於犯罪行為人者，沒
    收之。但有特別規定者，依其規定。前2項之沒收，於全部
    或一部不能沒收或不宜執行沒收時，追徵其價額，刑法第38
    條之1第1項、第3項定有明文。而宣告前2條之沒收或追徵，
    有過苛之虞、欠缺刑法上之重要性、犯罪所得價值低微，或
    為維持受宣告人生活條件之必要者，得不宣告或酌減之，刑
    法第38條之2第2項亦有明文。又按犯罪所得之沒收、追繳或
    追徵，在於剝奪犯罪行為人之實際犯罪所得（原物或其替代
    價值利益），使其不能坐享犯罪之成果，重在犯罪者所受利
    得之剝奪，兼具刑罰與保安處分之性質，故無利得者自不生
    剝奪財產權之問題。因此，即令二人以上共同犯罪，關於犯
    罪所得之沒收、追繳或追徵，亦應各按其利得數額負責，並
    非須負連帶責任（最高法院105年度台上字第1156號判決意
    旨參照）。
　㈡事實欄一：
　⒈被告己○○、戊○○竊得告訴人丁○○所有車牌2面部分，均未扣案
    ，且亦無證據證明現仍未滅失，兼之上開物品價值並非極為
    高昂，則沒收或追徵與否，對於被告己○○、戊○○不法行為之
    評價與非難，或係刑罰預防矯治目的助益甚微，足認欠缺刑
    法上之重要性，倘若另外開啟執行程序探知所在及其價額，
    其手段與目的關聯薄弱且不符比例，為免執行困難及過度耗
    費公益資源，爰依刑法第38條之2第2項，均不另宣告沒收或
    追徵。
　⒉被告己○○就上開加重竊盜犯行所使用之扳手，雖為被告己○○
    所有，供前開犯罪所用之物，原應依刑法第38條第2項宣告
    沒收，然該物品並無其他積極證據足認現仍存在而未滅失，
    且非屬違禁物或應義務沒收之物，欠缺刑法上之重要性，依
    刑法第38條之2第2項規定，不予宣告沒收。　　
  ㈡事實欄二：
　  被告己○○所竊得之安全帽2頂並未扣案，然為被告己○○本案
    事實欄二之犯罪所得，爰依刑法第38條之1第1項前段、第3
    項規定宣告沒收，於全部或一部不能沒收或不宜執行沒收時
    ，追徵其價額。
　㈢事實欄三：
　⒈被告己○○就上開竊盜犯行所使用之強力磁鐵，雖為被告己○○
    所有，供前開犯罪所用之物，原應依刑法第38條第2項宣告
    沒收，然該物品並無其他積極證據足認現仍存在而未滅失，
    且非屬違禁物或應義務沒收之物，欠缺刑法上之重要性，依
    刑法第38條之2第2項規定，不予宣告沒收。
　⒉被告己○○所竊得之如附表二編號３所示之物，均未扣案，然為
    被告己○○本案事實欄三之犯罪所得，爰依刑法第38條之1第1
    項前段、第3項規定宣告沒收，於全部或一部不能沒收或不
    宜執行沒收時，追徵其價額。
據上論斷，應依刑事訴訟法第273條之1第1項、第299條第1項前
段，刑法第28條、第320條第1項、第321條第1項第3款、第47條
第1項、第41條第1項前段、第51條第5款、第38條之1第1項前段
、第3項，刑法施行法第1條之1第1項，判決如主文。
本案經檢察官庚○○提起公訴，檢察官吳淑娟到庭執行職務。
中　　華　　民　　國　　111 　年　　4 　　月　　12　　日
　　　　　　　　　刑事第六庭  法  官   陳韋仁
以上正本證明與原本無異。
如不服本判決應於收受本判決後20日內向本院提出上訴書狀，上
訴書狀應敘述具體理由。上訴書狀未敘述上訴理由者，應於上訴
期間屆滿後20日內補提理由書狀於本院（均須按他造當事人之人
數附繕本）「切勿逕送上級法院」。
中　　華　　民　　國　　111 　年　　4 　　月　　12　　日
                               書記官   陳映佐
附錄：本案論罪科刑法條全文
中華民國刑法第320條
意圖為自己或第三人不法之所有，而竊取他人之動產者，為竊盜
罪，處5年以下有期徒刑、拘役或50萬元以下罰金。
意圖為自己或第三人不法之利益，而竊佔他人之不動產者，依前
項之規定處斷。
前二項之未遂犯罰之。

中華民國刑法第321條
犯前條第1項、第2項之罪而有下列情形之一者，處6月以上5年以
下有期徒刑，得併科50萬元以下罰金：
一、侵入住宅或有人居住之建築物、船艦或隱匿其內而犯之。
二、毀越門窗、牆垣或其他安全設備而犯之。
三、攜帶兇器而犯之。
四、結夥三人以上而犯之。
五、乘火災、水災或其他災害之際而犯之。
六、在車站、港埠、航空站或其他供水、陸、空公眾運輸之舟、
    車、航空機內而犯之。
前項之未遂犯罰之。

附表一：被告己○○之犯罪事實
編號 犯罪事實 所犯罪名及宣告刑 備註 １ 所犯如事實欄一所示攜帶兇器竊盜犯行 己○○共同犯攜帶兇器竊盜罪，累犯，處有期徒刑柒月。 110年度偵字第7046號、第9425號、111年度偵字第294號起訴書犯罪事實一㈠ ２ 所犯如事實欄二所示竊盜犯行 己○○共同犯竊盜罪，累犯，處有期徒刑參月，如易科罰金，以新臺幣壹仟元折算壹日。未扣案如附表二編號２「犯罪所得」欄所示之物均沒收，於全部或一部不能沒收或不宜執行沒收時，追徵其價額。 110年度偵字第7046號、第9425號、111年度偵字第294號起訴書犯罪事實一㈡ ３ 所犯如事實欄三所示竊盜犯行 己○○共同犯竊盜罪，累犯，處有期徒刑肆月，如易科罰金，以新臺幣壹仟元折算壹日。未扣案如附表二編號３「犯罪所得」欄所示之物均沒收，於全部或一部不能沒收或不宜執行沒收時，追徵其價額。 110年度偵字第7046號、第9425號、111年度偵字第294號起訴書犯罪事實一㈢ 

附表二：沒收部分　　
編號 犯罪事實 犯罪工具 犯罪所得 備註 １ 所犯如事實欄一所示攜帶兇器竊盜犯行 扳手 車牌號碼「1335-DR」車牌2面 均不沒收 ２ 所犯如事實欄二所示竊盜犯行 徒手 安全帽1頂（含藍芽耳機1個）、安全帽1頂 犯罪所得沒收 ３ 所犯如事實欄三所示竊盜犯行 強力磁鐵 藍芽喇叭1個、裝釣蝦用品槍箱1個、無線充電盤1個 犯罪所得沒收，其餘不沒收